ACORDAO-COMPLETO-2512776

ACÓRDÃO 16646/2021 ATA 34/2021 - PRIMEIRA CÂMARA

VISTOS, relatados e discutidos estes autos que tratam de ato de concessão de aposentadoria emitido pelo Departamento de Centralização de Serviços de Inativos e Pensionistas;
ACORDAM os Ministros do Tribunal de Contas da União, reunidos em Sessão da 1ª Câmara, com fundamento no art. 71, inciso III, da Constituição Federal, nos arts. 1º, inciso V, e 39, inciso II, da Lei 8.443/1992, no art. 260, § 1º, do RI/TCU e ante as razões expostas pelo Relator, em:
9.1. considerar legal e conceder registro ao ato de concessão de aposentadoria emitido em favor de Fabíola Mendonça de Novaes (XXX.539.957-XX) ;
9.2. encaminhar cópia desta deliberação ao Departamento de Centralização de Serviços de Inativos e Pensionistas;
9.3. arquivar os presentes autos, nos termos do art. 169, inciso V, do RITCU.

Ato de concessão de aposentadoria emitido pelo Departamento de Centralização de Serviços de Inativos e Pensionistas. Apreciação para fins de registro.

Primeira Câmara

3. Interessada: Fabíola Mendonça de Novaes (XXX.539.957-XX).

13.1. Ministros presentes: Benjamin Zymler (na Presidência), Vital do Rêgo (Relator) e Jorge Oliveira.
13.2. Ministros-Substitutos presentes: Augusto Sherman Cavalcanti e Weder de Oliveira.

VITAL DO RÊGO

Adoto como relatório, com os devidos ajustes de forma, o parecer elaborado no âmbito do Ministério Público, representado nos autos pelo Procurador Dr. Rodrigo Medeiros de Lima (peça 7) :
Trata-se da análise do ato inicial da aposentadoria de Fabíola Mendonça de Novaes, no cargo de administrador, emitido pelo Departamento de Centralização de Serviços de Inativos e Pensionistas (peça 3) .
2.	Após análise do ato a Sefip propôs a ilegalidade e negativa de registro em face do pagamento de parcela de quintos supostamente incorporados após 8/4/1998, data de vigência da Lei 9.624/1998 (peça 5, p. 2) .
3.	Todavia, observa-se no ato em exame, no campo "Funções exercidas", que a parcela de quintos/décimos que está sendo paga à interessada foi incorporada antes de 8/4/1998. Segundo consta do ato, a ex-servidora exerceu o DAS-1 durante 3 anos, no período de 15/9/1992 a 14/9/1995, fazendo jus, desse modo, à incorporação de 6/10 dessa função.
4.	Em razão do exposto, este representante do Ministério Público de Contas da União, por não vislumbrar irregularidade na concessão, opina pela legalidade e registro do ato de aposentadoria em apreço.
É o Relatório.

não há.

Procurador Rodrigo Medeiros de Lima.

APOSENTADORIA. INCORPORAÇÃO DE QUINTOS. PERÍODO DE FUNÇÃO EFETIVAMENTE EXERCIDA SUFICIENTE PARA INCORPORAR A PROPORÇÃO DE QUINTOS PERCEBIDA NOS PROVENTOS. LEGALIDADE.

APOSENTADORIA (APOS)

Secretaria de Fiscalização de Integridade de Atos e Pagamentos de Pessoal e de Benefícios Sociais (Sefip).

Em análise, ato de concessão de aposentadoria emitido pelo Departamento de Centralização de Serviços de Inativos e Pensionistas em favor da ex-servidora Fabíola Mendonça de Novaes.
A Secretaria de Fiscalização de Integridade de Atos e Pagamentos de Pessoal e de Benefícios Sociais do TCU (Sefip) , na instrução de peça 5, propõe negar registro ao ato por considerar que:
"É ilegal a concessão da vantagem de quintos em razão do exercício de funções comissionadas após o advento da Lei 9.624/1998."
No parecer de peça 7, o Ministério Público junto ao Tribunal (MPTCU) discordou das conclusões da Sefip. O MPCTU observou que a parcela de quintos/décimos que está sendo paga à interessada foi incorporada antes de 8/4/1998. Considerando que o período informado no ato é suficiente para a incorporação da proporção de quintos deferida, o Ministério Público de Contas propõe a legalidade da concessão.
II
Registro minha concordância integral com a proposta formulada no âmbito do Ministério Público junto ao TCU, razão pela qual acolho o parecer de peça 7 por seus próprios fundamentos, sem prejuízo de tecer os comentários a seguir.
De fato, conforme bem observado pelo MPCTU, consta do ato de peça 3 que a interessada ocupou a função DAS 101.1, durante 3 (três) anos, no período compreendido entre 15/9/1992 e 14/9/1995, fazendo jus, desse modo, à incorporação de 6/10 dessa referida função, exatamente no valor deferido. Senão vejamos:
- 6/10 de DAS 101.1 - 15/9/1992 a 14/9/1995  R$ 921,05/10*6 = R$ 552,63
Assim, considerando que a interessada reuniu os requisitos legais previstos para perceber os 6/10 da DAS 101.1 que constam dos seus proventos, entendo que o ato em epígrafe pode receber a chancela da legalidade.
Ante o exposto, voto para que seja adotada a minuta de acórdão que ora trago ao exame deste Colegiado. 
TCU, Sala das Sessões Ministro Luciano Brandão Alves de Souza, em 28 de setembro de 2021.
Ministro VITAL DO RÊGO 
Relator